【裁判字號】    98,交聲,1327
【裁判日期】    990113
【裁判案由】    聲明異議
【裁判全文】
臺灣臺南地方法院交通事件裁定    98年度交聲字第1327號
移送機關    交通部公路總局嘉義區監理所臺南監理站
異議人即
受處分人    甲○○○
代 理 人    洪國隆
上列受處分人因違反道路交通管理處罰條例案件，對於交通部公
路總局嘉義區監理所台南監理站民國98年10月16日所為之裁決處
分（處分案號：嘉監南字第裁74-M00000000號），聲明異議，本
院裁定如下：
    主  文
異議駁回。
    理  由
一、原處分意旨略以：異議人即受處分人甲○○○（下稱異議人
    ）騎乘牌照號碼TLT-909號輕機車，於民國（下同）98年3月
    16日12時29分，在台1線與新市新港社，因駕車行經有燈光
    號誌之交岔路口闖紅燈，違反處罰條例之行為，拒絕停車接
    受稽查而逃逸，遭警逕行製單舉發，嗣經交通部公路總局嘉
    義區監理所台南監理站（下稱移送機關）依道路交通管理處
    罰條例第53條第1項、第60條第1項、第63條第1項第1款、第
    3款（原裁決書漏載第1款、第3款）及違反道路交通管理事
    件統一裁罰基準表等規定，合計裁處罰鍰新台幣4,800元，
    並記違規點數4點。
二、本件聲明異議意旨略以：
  (一)異議人對於遭舉發駕車行經有燈光號誌管制之交岔路口闖
    紅燈一事，並無異議。
  (二)異議人否認有駕車拒絕盤查而逃逸之行為，雖然當時闖紅燈
    在先，但是並未看到職勤員警攔查，且舉發過程所拍攝之錄
    影資料亦未見員警有為攔查之動作，若因此就遭開不服取締
    之罰單，實為莫須有，為此聲明異議等語。
三、按汽車駕駛人，行經有燈光號誌管制之交岔路口闖紅燈者，
    處以新臺幣1,800元以上5,400元以下罰鍰，並計違規點數3
    點；按汽車駕駛人，駕駛汽車有違反本條例之行為，經交通
    勤務警察或依法令執行交通稽查任務人員制止時，不聽制止
    或拒絕停車接受稽查而逃逸者，除按各該條規定處罰外，處
    新臺幣3,000元以上6,000元以下罰鍰；道路交通管理條例第
    53 條第1項、第60條第1項及第63條第1項第1款、第3款分別
    定有明文。
四、經查：
  (一)異議人遭警舉發，於上開時、地，騎乘牌照號碼TLT-909號
    輕機車，在台1線與新市○○○○○路口有駕車行經有燈光
    號誌之交岔路口闖紅燈，違反處罰條例之行為，拒絕停車接
    受稽查而逃逸等違規事實，有台南縣警察局98年11月3日南
    縣警交第0980045345號函檢送採證錄影光碟1片附卷可參，
    異議人對上開時、地有駕車闖紅燈之違規行為雖不否認，惟
    辯稱並無拒絕停車接受稽查而逃逸之行為云云。
  (二)然經本院勘驗上開舉發機關所提出之錄影光碟，勘驗結果為
    ：『於光碟1秒時，交通號誌已轉成紅燈，有一機車騎士騎
    乘機車未減速停車仍闖越該路口；光碟10秒時，員警多次吹
    哨並告知「紅燈」喝令其停車，惟該騎士仍未停車繼續前行
    ，可以清楚看見該違規車輛之車牌號碼為TLT-909號。』由
    上開勘驗結果可知，異議人確實於紅燈情況下通過交岔路口
    ，並在值勤員警吹哨音要求停車之情況下，仍拒絕停車接受
    稽查而逃逸，因此，異議人前開所辯，實不足採。從而，異
    議人之上述違規事實，應堪認定。
五、綜上所述，異議人於前揭時、地有闖紅燈及違反道路交通管
    理處罰條例之行為，拒絕接受稽查而逃逸等違規行為，應堪
    認定。則移送機關據以援引道路交通管理處罰條例第53條第
    1項、第60條第1項、第63條第1項第1款、第3款及違反道路
    交通管理事件統一裁罰基準表等規定，合計裁處異議人罰鍰
    4,800元，並記違規點數4點，核無違誤或不當，本件異議為
    無理由，應予駁回。
六、據上論斷，應依道路交通管理處罰條例第87條第2項、道路
    交通案件處理辦法第19條，裁定如主文。
中    華    民    國    99    年    1    月    13    日
                     交通法庭   法  官   陳淑勤
以上正本證明與原本無異。
如不服本裁定，應於送達後5日內，向本院提出抗告狀。
                                書記官   謝國欽
中    華    民    國    99    年    1    月    14    日

司法院資訊處製作；財團法人民間司法改革基金會備份。
